# 100%持股的民办非企业单位

提问人：原来你就在这里 时间：2018-03-19 12:39:44
请问各位老师，对于100%持股的民办非企业单位，是否存在分配权、收益权受到限制的情况？ 如果分配权、收益权受到限制，该100%的股权，是否应该作为可供出售金融资产核算？

回答人：chenyiwei
请参考《瑞华研究 2010 ～ 2016 汇编》之“问题3-2-89（公司出资举办的非营利性单位是否纳入合并报表范围）”。一般情况下，企业出资设立的与本企业主营业务相关性较高，有较明显的协同效应的非企业单位，应纳入合并报表范围的可能性较大。